【裁判字號】    95,交聲,53
【裁判日期】    950831
【裁判案由】    違反道路交通管理處罰條例
【裁判全文】
臺灣宜蘭地方法院交通事件裁定          95年度交聲字第53號
移送  機關  交通部公路總局臺北區監理所宜蘭監理站
異  議  人  甲○○
上列受處分人因違反道路交通管理處罰條例案件，對於交通部公
路總局臺北區監理所宜蘭監理站中華民國95年4月18日所為之宜
監字第裁43-Q00000000號裁決處分，聲明異議，本院裁定如下：
    主  文
異議駁回。
    理  由
一、原處分機關係以：異議人即受處分人甲○○於民國95年3月4
    日19時50分，駕駛車牌號碼IV-0060號自用小客車，在宜蘭
    縣冬山路3段358號前，占用機車道在顯有防礙他車通行處所
    停車，經宜蘭縣警察局羅東分局順安派出所警員掣單舉發。
    嗣經原處分機關依道路交通管理條例第56條第1項第5款及違
    反道路交通管理事件統一裁罰基準及處理細則第44條第1項
    之規定，裁處新臺幣（下同）900元罰鍰。
二、異議意旨略以：異議人停車地點雖靠近機車道，但位在人行
    道旁白線上，況異議人當時僅係下車拿東西，警員舉發時，
    異議人已在旁且馬上要將車輛駛離，然警員仍堅持舉發，故
    本件舉發顯執法過於嚴苛，為此聲明異議，請求撤銷原處分
    等語。
三、按汽車駕駛人停車時，在顯有妨礙其他人、車通行處所停車
    者，處600元以上1,200元以下罰鍰，道路交通管理處罰條例
    第56條第1項第5款定有明文。
四、經查：
（一）本件異議人坦承有於95年3月4日19時50分，將車牌號碼IV
      -0060號自用小客車，停放在宜蘭縣冬山路3段358號前之
      事實（見本院卷第12頁、第18頁）。
（二）又證人乙○○於本院訊問時證述：「我任職於宜蘭縣警察
      局羅東分局順安派出所巡官兼所長。宜蘭縣冬山路3段有
      機車專用道，異議人違規停在機車專用道，占用超過3分
      之2，從照片就可以看得很明確異議人違規。我繪製的宜
      蘭縣冬山路3段道路狀況圖是單向道狀況，有2個快車道、
      1個機車專用道、1個人行道，宜蘭縣冬山路3段拓寬時，
      並沒有規劃汽車停車專用道。」等語，證人乙○○並當庭
      繪製宜蘭縣冬山路3段道路狀況圖1紙附供參（見本院卷第
      13頁至第14頁、第21頁）。佐以證人丙○○於本院訊問時
      證述：「我任職於宜蘭縣警察局羅東分局順安派出所，擔
      任巡區警員，工作內容包括交通違規，我取締交通違規案
      件約13年。本件違反道路交通事件是我舉發，違規地點在
      宜蘭縣冬山路3段靠近八仙加油站，即違規單上所載地點
      。當時我駕駛巡邏車，從很遠處就發現車牌號碼IV-0060
      號自用小客車違規，我將巡邏車停在該車前面的人行道上
      ，當時車牌號碼IV-0060號自用小客車上沒有人，我就拿
      照相機朝車頭、車尾各照1張，照完後我喊這輛車是誰的
      ，車主就是在場的異議人才走出來。我開單時有看一下門
      牌，所以知道違規地點為宜蘭縣冬山路3段358號前。」等
      語，證人丙○○並當庭繪製宜蘭縣冬山路3段道路狀況圖1
      紙附卷供參（見本院卷第15頁至第17頁、第22頁）。復觀
      之車牌號碼IV-0060號自用小客車確係停放在機車專用道
      上，且占用機車專用道達3分之2面積，此有照片2幀在卷
      足憑（見本院卷第23頁）。可證異議人於95年3月4日19時
      50分，確將車牌號碼IV-0060號自用小客車，停放在宜蘭
      縣冬山路3段358號前機車專用道上，並占用該專用道達3
      分之2面積，而該機車專用道本即係專供機車通行使用，
      異議人將車輛停放在該專用道，顯然妨礙機車之通行。故
      異議人以前詞辯稱：係將車輛停放在人行道旁白線上，並
      未違規等語，自不足採。
（三）又道路交通管理處罰條例之立法目的乃為加強道路交通管
      理，維護交通秩序，確保交通安全。而承前述，異議人既
      違規停車，顯已妨礙機車之通行，影響交通秩序及安全，
      究不能以警員舉發時業已到場而免除其行政罰至為明確。
      故異議人以前詞辯稱：警員執法過嚴等語，亦不足採。
（四）綜上證據，異議人仍執前詞置辯，顯然不足採信。異議人
      既然有上開違規之事實，原處分機關據以援引道路交通管
      理管理處罰條例第56條第1項第5款之規定，裁處900元罰
      鍰，於法並無不當，本件異議為無理由，應予駁回。
五、據上論斷，應依道路交通管理處罰條例第87條第2項、道路
    交通案件處理辦法第19條，裁定如主文。
中    華    民    國    95    年    8     月   31     日
                         臺灣宜蘭地方法院交通法庭
                                 法  官  蘇錦秀
以上正本證明與原本無異。
如不服本裁定，應於裁定送達後5日內向本院提出抗告狀。（需
附繕本）
                                 書記官  葉瑩庭
中    華    民    國    95    年    9     月    4     日


司法院資訊處製作；財團法人民間司法改革基金會備份。
